臺灣新竹地方法院民事判決　九十一年訴字第三五號
　　原　　　告　丙○○
　　法定代理人　甲○○
　　　　　　　　乙○○
　　被　　　告　嚴振拳
右當事人間，請求損害賠償事件，本判決如左：
    主      文
被告應給付原告新台幣貳萬元。
原告其餘之訴駁回。
訴訟費用由被告負擔百分之二十；餘由原告負擔。
本判決第一項於原告以新台幣陸仟元供擔保後，得假執行。但如被告於假執行程序實
施前以新台幣貳萬元為原告預供擔保，得免為假執行。
原告其餘假執行駁回。
    事      實
甲、原告方面：
一、聲明：被告應給付原告新台幣（下同）壹拾萬零陸仟元，並願供擔保以代釋明，
    請准宣告假執行。
二、陳述：
（一）被告嚴振拳於民國九十年四月十六日上午十一時三十五分許，駕駛車牌號碼為
      ＪＬ－七八七九號自用小客車沿新竹縣竹東鎮○○路，由東往西方向行駛，行
      經東西向快速道路起點前，原應注意路面劃有禁止迴轉標線，不得迴轉，以防
      危險之發生，在無不能注意之情形下，竟疏未注意突然迴轉，適有由原告法定
      代理人甲○○所駕駛之Ｗ三－一八二七號自用小客車（搭載原告丙○○八十七
      年十二月二十一日生）由東西向快速道路由西往東行駛行經該處，因被告之突
      然迴轉，以致甲○○煞車不及，與嚴振拳所駕駛之上開車輛發生碰撞，致原告
      丙○○受有乳門牙創傷脫落之傷害。被告所涉之過失傷害刑事部分經本院九十
      年度交易字第一二八號判決處被告嚴振拳有期徒刑三月在案。原告受有乳門牙
      創傷性脫落，提早脫落之門牙將影響原告之外觀及即將來恆齒發育之排列，裝
      置假牙費用需六千元。另原告年僅二歲餘，遭受高速撞擊，精神上受極大驚嚇
      ，且門牙因撞擊掉落，非常疼痛，對於幼小之原告更難忍受，故請求賠償非財
      產上損害金額十萬元，爰依侵權行為法律關係請求上開之賠償金額。
四、證據：提出國軍新竹醫院附民眾診療服務處診斷證明書。
乙、被告方面：
一、聲明：駁回原告之訴，如受不利之判決願供擔保請宣告准免為假執行。
二、陳述：金額太高，經濟能力無法負擔。
三、證據：提出新竹縣竹東鎮調解委員會調解不成立證明書乙紙為證。
丙、本院依職權向新竹縣竹東鎮公所調閱九十年民刑調字第一七二、一七八號提解筆
    錄。
    理      由
一、本件原告主張：被告於九十年四月十六日上午十一時三十五分許，駕駛自用小客
    車在新竹縣竹東鎮○○路違規迴轉，至對向行駛之原告法定代理人煞車不及輛發
    生碰撞，致乘坐車內之原告丙○○受有乳門牙創傷脫落之傷害，刑事部分經本院
    刑事庭對於被告以傷害罪判處有期徒刑三月之事實。業據其提出診斷書、九十年
    度交易字一二八號刑事判決書為證據，並為被告所不爭執，堪已採信。被告不法
    侵害原告之身體，既經認定，被告對於原告因而所受之損害，自應負賠償責任。
    原告所受創傷性門牙脫落必須裝設假牙，有上開之診斷證明書為證，屬治療上之
    必要費用計需六千元，應由被告賠償原告。精神慰藉金十萬元部分，查原告年僅
    二歲餘，即遭受劇烈撞擊而受有門牙創傷性脫落，肉體、精神確實受有痛苦，本
    院斟酌實際情況，及兩造之身分、地位，原告請求十萬元，自嫌過高，應予核減
    為一萬四千元，方屬公允，逾此數額之請求，為無理由。
五、兩造均陳明願供擔保，聲請宣告假執行及免為假執行，經核其勝訴部份，合於法
    律之規定，爰酌定相當之擔保金額宣告之；原告其餘假執行之聲請，因訴之駁回
    而失所依附，不予准許。
六、結論：本件原告之訴，為一部有理由，一部無理由，並依民事訴訟法第七十九條
    但書、第八十五條第二項、第三百九十條第二項、第三百九十二條，判決如主文
    。
中　　　華　　　民　　　國　　九十一　　年　　　七　　　月　　 十五　　 日
                                  臺灣新竹地法院民事庭
~B法　　　官　黃珮禎
右為正本，係照原本作成。
如對本判決上訴，須於判決送達後廿日內向本院提出上訴狀。
~B法院書記官　彭連喜
中　　　華　　　民　　　國　　九十一　　年　　　七　　　月　　 二十二　 日
